臺灣基隆地方法院刑事判決　　　　　　　100年度訴字第472號
公　訴　人　臺灣基隆地方法院檢察署檢察官
被　　　告　蔡學宗
上列被告因違反毒品危害防制條例案件，經檢察官提起公訴（10
0 年度偵字第2372號、100 年度毒偵字第1206號），並經本院合
議庭裁定改行簡式審判程序，判決如下：
    主  文
蔡學宗施用第一級毒品，累犯，處有期徒刑捌月，扣案之海洛因
壹包（含包裝袋，驗餘淨重零點伍捌公克）沒收銷燬。又施用第
二級毒品，累犯，處有期徒刑肆月，扣案之甲基安非他命壹包（
含包裝袋，毛重拾點肆公克）沒收銷燬。主刑部分應執行有期
徒刑拾月。
    犯罪事實及理由
一、犯罪事實：
    引用檢察官起訴書犯罪事實欄之記載（如附件），並將標題
    二第2 行之「上午4 時50分為警採尿時間回溯24小時內之某
    時」更正為「上午2 時許」、第2 至3 行之「不詳地點」更
    正為「基隆市仁愛區○○○路114 號住處」。
二、證據名稱：
    引用檢察官起訴書證據並所犯法條欄標題一證據清單之記載
    （如附件），另補充「被告蔡學宗於本院準備程序及審理時
    所為自白」、「法務部調查局濫用藥物實驗室鑑定書」及「
    臺灣高等法院被告前案紀錄表」。
三、量刑理由：
  (一)審酌被告施用毒品本屬自戕行為，未對他人法益造成明顯而
    立即之危害，犯後坦承犯行，節省司法資源，態度良好，惟
    其已有因施用毒品受觀察勒戒、強制戒治處分及刑罰執行之
    紀錄，最近一次施用第一、二級毒品案件，甫經本院以99年
    度訴字第976 號判決各處有期徒刑7 月、3 月，臺灣高等法
    院以100 年度上訴字第544 號判決駁回上訴確定（臺灣高等
    法院被告前案紀錄表參照），於前案判決確定後3 個月內又
    犯本案，可見意志力薄弱，未能徹底戒絕毒品，故仍有必要
    科以相當程度之刑罰，兼衡被告施用毒品之動機，另有違反
    麻醉藥品管理條例、動產擔保交易法、偽造有價證券、逃亡
    （軍法）、賭博等前科之素行，國中畢業學歷之智識程度，
    以賣菜為業、已婚之生活狀況等一切情狀，分別量處如主文
    所示之刑，並定其應執行之刑。
  (二)扣案之海洛因1 包（驗餘淨重0.58公克）、甲基安非他命1
    包（毛重13.4公克），分屬第一、二級毒品，既經查獲，且
    係供被告施用而與本案有關，應各依毒品危害防制條例第18
    條第1 項前段規定沒收銷燬之；其包裝袋內均會有極微量毒
    品殘留，應整體視為毒品，連同袋內毒品併沒收銷燬（臺灣
    高等法院暨所屬法院96年法律座談會刑事類提案第18號研討
    結果參照）。
四、應適用之法條：
  (一)刑事訴訟法第273 條之1 第1 項、第299 條第1 項前段、第
    310 條之2 、第454 條。
  (二)毒品危害防制條例第10條第1 項、第2 項、第18條第1 項前
    段。
  (三)刑法第11條、第47條第1 項、第51條第5 款。
五、本判決書係依刑事訴訟法第310 條之2 準用同法第454 條第
    1 、2 項製作，僅記載當事人欄、主文、犯罪事實、證據名
    稱、應適用之法條，犯罪事實及證據部分並得引用檢察官起
    訴書之記載。
本案經檢察官黃佳權到庭執行職務。
中    華    民    國   100    年    9     月    28    日
                  刑事第二庭  法  官  羅貞元
以上正本證明與原本無異。
如不服本判決應於收受送達後10日內向本院提出上訴書狀，並應
敘述具體理由；其未敘述上訴理由者，應於上訴期間屆滿後20日
內向本院補提理由書(均須按他造當事人之人數附繕本)「切勿逕
送上級法院」。
中    華    民    國   100    年    9     月    28    日
                              書記官  陳永祥
附錄論罪法條：
毒品危害防制條例第10條
施用第一級毒品者，處 6 月以上 5 年以下有期徒刑。
施用第二級毒品者，處 3 年以下有期徒刑。
附件：
臺灣基隆地方法院檢察署檢察官起訴書
                                   100年度偵字第2372號
                                   100年度毒偵字第1206號
    被      告  蔡學宗  男  50歲（民國○○年○月○○日生）
                        身分證統一編號：Ｚ000000000號
                        住臺中市○○區○○街11之4號
                        居基隆市仁愛區○○○路114號
上列被告因違反毒品危害防制條例案件，已經偵查終結，認應提
起公訴，茲將犯罪事實及證據並所犯法條分敘如下：
        犯罪事實
一、蔡學宗前因施用毒品案件，經觀察、勒戒2次後，均認無繼
    續施用毒品之傾向，分別於民國87年7月30日、88年9月2日
    執行完畢釋放，並經本署檢察官以87年度偵字第3639號、88
    年度偵字第5009號為不起訴之處分確定。復因施用案件，經
    送強制戒治，於91年3月12日強制戒治期滿執行完畢釋放，
    並經臺灣基隆地方法院以89年度訴字第115號判決判處應執
    行有期徒刑1年5月確定，又因施用毒品案件，經同法院以91
    年度易字第8號判決判處應執行有期徒刑1年確定。再因施用
    毒品案件，經同法院分別以93年度訴字第528號、94年度訴
    字第292號判決，分別判處應執行有期徒刑10月、1年10月確
    定，於96年1月5日縮短刑期假釋出監，並交付保護管束，至
    96年8月23日保護管束期滿而執行完畢。
二、詎其復基於施用第一級毒品海洛因之犯意，於100年5月22日
    上午4時50分為警採尿時間回溯24小時內之某時，在不詳地
    點，施用第一級毒品海洛因1次。再基於施用第二級毒品甲
    基安非他命之犯意，於100年5月20日下午3時許，在基隆市
    仁愛區○○○路114號住處，以將第二級毒品甲基安非他命
    置放在鋁鉑紙上點火燒烤吸食煙霧之方式，施用第二級毒品
    甲基安非他命1次。嗣於100年5月22日上午3時許，在基隆市
    ○○區○○路與義二路口為警查獲，並扣得第一級毒品海洛
    因1包（毛重1.40公克）及第二級毒品甲基安非他命1包（毛
    重13.40公克）。
三、案經基隆市警察局第二分局報告偵辦。
        證據並所犯法條
一、證據清單及待證事實：
┌──┬───────────┬────────────┐
│編號│證  據  名  稱        │待  證  事  實          │
├──┼───────────┼────────────┤
│ 1  │被告蔡學宗於警詢及偵查│全部犯罪事實。          │
│    │中之自白              │                        │
├──┼───────────┼────────────┤
│ 2  │臺灣尖端先進生技醫藥股│證明被告於100年5月22日上│
│    │份有限公司濫用藥物檢驗│午4時50分為警採集之尿液 │
│    │報告、基隆市警察局第二│，送驗結果呈嗎啡、甲基安│
│    │分局偵辦毒品案件尿液檢│非他命及安非他命陽性反應│
│    │體對照表各1份         │。                      │
├──┼───────────┼────────────┤
│ 3  │扣案第一級毒品海洛因1 │證明被告為警查獲時，所持│
│    │包（毛重1.40公）、第二│有之白色粉末及白色結晶體│
│    │級毒品甲基安非他命1包 │各1包，經鑑定結果含海洛 │
│    │（毛重13.40公克）、照 │因及甲基安非他命之成分。│
│    │片4張、基隆市警察局第 │                        │
│    │二分局查獲涉嫌毒品危害│                        │
│    │防制條例毒品初步鑑驗報│                        │
│    │告單2份               │                        │
├──┼───────────┼────────────┤
│ 4  │刑案資料查註紀錄表、全│證明被告於前次強制戒治執│
│    │國施用毒品案件紀錄表、│行完畢釋放後5年內，有多 │
│    │矯正簡表各1份         │次施用毒品之犯行。      │
└──┴───────────┴────────────┘
二、核被告所為，係犯毒品危害防制條例第10條第1項之施用第
    一級毒品罪嫌及同條第2項之施用第二級毒品罪嫌。被告持
    有施用第一級海洛因及第二級毒品甲基安非他命之低度行為
    ，分別為其施用第一級海洛因及第二級毒品甲基安非他命之
    高度行為所吸收，不另論罪。被告所犯上開2罪嫌間，犯意
    各別，罪名互異，請予分論併罰。被告有犯罪事實欄所載之
    科刑紀錄，其於受有期徒刑之執行完畢後，5年內故意再犯
    本案有期徒刑以上之罪，為累犯，請依刑法第47條第1項規
    定加重其刑。扣案第一級毒品海洛因1包（毛重1.40公克）
    及第二級毒品甲基安非他命1包（毛重13.40公克），請依
    毒品危害防制條例第18條第1項之規定宣告沒收銷燬之。
三、依毒品危害防制條例第23條第2項、刑事訴訟法第251條第1
    項提起公訴。
    此  致
臺灣基隆地方法院
中    華    民    國   100    年    6     月    21    日
                              檢  察  官  鄭雅方
上正本證明與原本無異
中    華    民    國   100    年    6     月    29    日
                              書  記  官  林子堯
附錄：
毒品危害防制條例第10條
施用第一級毒品者，處 6 月以上 5 年以下有期徒刑。
施用第二級毒品者，處 3 年以下有期徒刑。